【裁判字號】    92,訴,1989
【裁判日期】    921002
【裁判案由】    毒品危害防制條例
【裁判全文】
臺灣高雄地方法院刑事判決                        九十二年度訴字第一九八九號
    公  訴  人  臺灣高雄地方法院檢察署檢察官
    被      告  乙○○
右列被告因違反毒品危害防制條例案件，經檢察官提起公訴（九十二年度毒偵緝字第
四四一號），及移
    主  文
乙○○連續施用第一級毒品，累犯，處有期徒刑拾月。
扣案殘留海洛因之注射針筒壹支及殘留海洛因之夾鏈袋壹個，均沒收銷燬之。
    事  實
一、乙○○前於民國九十年間，因竊盜及傷害案件，經法院分別判處有期徒刑一年六
    月及三月確定，於九十年八月二十一日入監服刑，嗣經合併計算刑期而於九十一
    年十月十五日縮短刑期假釋出獄，甫於九十二年一月十九日假釋期滿執行完畢。
    又乙○○前因施用毒品案件，經觀察、勒戒後，認無繼續施用毒品之傾向，已由
    臺灣屏東地方法院檢察署檢察官於九十年七月十七日，以九十年度毒偵字第五六
    三號、九十年度毒偵字第一一三六號、九十年度毒偵字第一二一０號不起訴處分
    確定。詎仍不知悔改，復基於施用第一級毒品海洛因之概括犯意，自九十二年二
    月間某日起至同年六月二十七日止，在高雄縣旗山鎮○○街六十號住處，以將海
    洛因置於針筒內注射之方式，連續施用第一級毒品海洛因多次。嗣先後於(一)九十
    二年三月十九日十五時五十分許，因另涉竊盜案件（另案偵辦）為警於高雄縣旗
    山鎮○○○路六六八巷七號內查獲，並扣得均殘留第一級毒品海洛因而無法析離
    之注射針筒一支及夾鏈袋一個。(二)九十二年六月二十七日九時三十分許，因遭通
    緝而為警在高雄縣旗山鎮○○街六十號住處內查獲。經本院以九十二年度毒聲字
    第三一八八號裁定送觀察、勒戒後，認有繼續施用毒品之傾向，再經本院以九十
    二年度毒聲字第四七００號裁定令入戒治處所施以強制戒治在案。
二、案經高雄縣政府警察局旗山分局報告臺灣高雄地方法院檢察署檢察官偵查起訴及
    移送併辦。
    理  由
一、前揭時地連續施用第一級毒品海洛因多次之犯行，業據被告於本院調查審理時坦
    承不諱，而被告為警查獲並採集尿液以免疫學分析法、ＴＯＸＩ—ＬＡＢ方法（
    即毒物層析法）初驗，及本院將被告於前揭事實欄(一)所示時地查獲並採集之尿液
    以ＧＣ／ＭＳ方法（即氣相層析質譜儀法）送請複驗結果，均呈嗎啡陽性反應，
    此分別有高雄縣政府警察局旗山分局毒品危害防制條例嫌疑人尿液對照表二紙、
    高雄縣政府衛生局九十二年四月二日九二煙檢字第五一一號、九十二年七月十五
    日九二煙檢字第一二五四號煙毒尿液檢驗成績書及高雄醫學大學附設中和紀念醫
    院九十二年九月一日濫用藥物尿液檢驗報告各一紙附卷可稽（毒偵字第一七五四
    號卷第三五、三六頁；旗山分局偵查卷宗第二、三頁；本院卷第二五頁）。又扣
    案之注射針筒一支及夾鏈袋一個經本院送驗結果，亦均呈海洛因陽性反應，此亦
    有高雄醫學大學附設中和紀念醫院九十二年九月二日檢驗報告二紙在卷可佐（本
    院卷第二八、二九頁）。依上開檢驗及鑑定結果，足認被告之自白與事實相符，
    其自九十二年二月間某日起至同年六月二十七日止，確有連續施用第一級毒品海
    洛因多次之犯行，堪予認定。又被告前因施用毒品案件，經觀察、勒戒後，認無
    繼續施用毒品之傾向，已由臺灣屏東地方法院檢察署檢察官於九十年七月十七日
    ，以九十年度毒偵字第五六三號、九十年度毒偵字第一一三六號、九十年度毒偵
    字第一二一０號不起訴處分確定，且其於前揭時地為警查獲並經本院裁定送觀察
    、勒戒後，認有繼續施用毒品傾向之事實，分別有上開不起訴處分書、臺灣高等
    法院被告全國前案紀錄表、本院九十二年度毒聲字第三一八八號裁定及臺灣高雄
    看守所附設勒戒處所九十二年七月十四日高所坤戒勒字第一六八七號函附之有無
    繼續施用毒品傾向證明書在卷可參（毒偵緝字第四四一號卷第十七、十八頁）。
    從而，被告於前開不起訴處分確定後五年內再犯毒品危害防制條例第十條第一項
    之罪，經裁定送觀察、勒戒後，仍認其有繼續施用毒品傾向之事實，洵堪認定，
    本件事證明確，應依法論科。
二、核被告所為，係犯毒品危害防制條例第十條第一項之施用第一級毒品罪。被告為
    施用而持有第一級毒品海洛因，其持有之低度行為應為施用之高度行為所吸收，
    不另論罪。又其先後多次施用海洛因之行為，時間緊接，手法相似，觸犯構成要
    件相同之罪名，顯係基於概括犯意反覆為之，應依連續犯規定，論以一罪，並加
    重其刑。公訴人雖僅論及被告於九十二年三月十九日為警查獲時起回溯二十四小
    時內某時之施用海洛因犯行，惟被告之其餘犯罪事實既經本院認定屬實，而與經
    起訴之部分有連續犯之裁判上一罪關係，已如前述，依審判不可分原則，其餘犯
    罪事實部分亦應為起訴效力所及，本院自得併予審理，附此敘明。又被告前於九
    十年間，因竊盜及傷害案件，經法院分別判處有期徒刑一年六月及三月確定，於
    九十年八月二十一日入監服刑，嗣經合併計算刑期而於九十一年十月十五日縮短
    刑期假釋出獄，甫於九十二年一月十九日假釋期滿執行完畢等情，有臺灣高等法
    院被告全國前案紀錄表一份在卷足憑，其於五年內再犯本案有期徒刑以上之罪，
    應依累犯之規定，遞予加重其刑。爰審酌被告施用毒品性質上屬對自我身心健康
    之戕害行為，對社會所造成之損害並非直接、巨大，且犯後坦承犯行，態度尚佳
    ，惟屢經國家之治療及偵查程序，仍未能根絕毒癮，足見其意志不堅，屢犯不悛
    等一切情狀，量處如主文第一項所示之刑，以資懲儆。至扣案殘留海洛因之注射
    針筒一支及殘留海洛因之夾鏈袋一個，因均與海洛因無法析離而視同毒品，均應
    依毒品危害防制條例第十八條第一項前段規定，併予宣告沒收銷燬之。
據上論斷，應依刑事訴訟法第二百九十九條第一項前段、第二百七十三條之一第一項
，毒品危害防制條例第十條第一項、第十八條第一項前段，刑法第十一條前段、第五
十六條、第四十七條，判決如主文。
本案經檢察官甲○○到庭執行職務。
中      華      民      國    九十二    年      十      月      二      日
                                    臺灣高雄地方法院刑事第十二庭
                                        法  官    鄭詠仁
右正本證明與原本無異。
如不服本判決，應於判決送達後十日內，向本院提出上訴狀。
                                        書記官    蔡妮君
中      華      民      國    九十二    年      十      月      二      日
附錄法條：
毒品危害防制條例第十條：
施用第一級毒品者，處六月以上五年以下有期徒刑。
施用第二級毒品者，處三年以下有期徒刑。
毒品危害防制條例第十八條
查獲之毒品及專供製造或施用毒品之器具，不問屬於犯人與否，均沒收銷燬之。但合
於醫藥或研究之用者，得不予銷燬。
前項合於醫藥或研究用毒品或器具之管理辦法，由法務部會同行政院衛生署定之。


司法院資訊處製作；財團法人民間司法改革基金會備份。
